【裁判字號】    97,交聲,62
【裁判日期】    970417
【裁判案由】    聲明異議
【裁判全文】
臺灣嘉義地方法院交通事件裁定          97年度交聲字第62號
原處分機關  交通部公路總局嘉義區監理所
異  議  人
即受處分人  乙○○
上列異議人即受處分人因違反道路交通管理處罰條例案件，對於
原處分機關即交通部公路總局嘉義區監理所中華民國九十七年二
月二十一日所為之處分（嘉監裁字第裁７０－Ｌ0000000
0號裁決書）聲明異議，本院裁定如下：
    主  文
異議駁回。
    理  由
一、原處分意旨略以：異議人即受處分人乙○○於民國九十七年
    一月二十四日三時四分許，駕駛車牌號碼８Ｑ－１７８９號
    自用小客車，停放於嘉義縣太保市○○路與中山路口，經警
    發覺後測得其呼氣酒精濃度為每公升０點３５毫克，以其酒
    精濃度超過規定標準而舉發，嗣經裁處異議人應繳納罰緩新
    台幣一萬九千五百元，並吊扣駕駛執照十二月。
二、聲明異議意旨略以：異議人並無駕車行為，伊於九十七年一
    月二十三日二十三時前往嘉義縣太保市○○路○段一三六號
    丙○○所經營之宵夜小吃店吃宵夜，將上開汽車停放路旁，
    原舉發機關嘉義縣警察局水上分局南新派出所巡官兼所長甲
    ○○竟認定異議人有酒後駕車行為而施以呼氣酒精濃度測試
    ，原處分機關並據以裁罰，顯有違誤，爰聲請撤銷原處分云
    云。
三、按汽車駕駛人飲用酒類後其吐氣所含酒精濃度超過每公升零
    點二五毫克以上者，不得駕車，道路交通安全規則第一百十
    四條第二款定有明文。復按汽車駕駛人駕駛汽車經測試檢定
    酒精濃度超過規定標準者，處新臺幣（下同）一萬五千元以
    上六萬元以下罰鍰，並當場移置保管該汽車及吊扣其駕駛執
    照一年，道路交通管理處罰條例第三十五條第一項第一款亦
    有明文。
四、訊據異議人固不否認伊於上開時地經警測得呼氣酒精濃度為
    每公升０點３５毫克之事實，惟否認有何酒後駕車之行為，
    辯稱：伊係於前開宵夜店內飲用宵夜小吃店老闆丙○○所招
    待之高梁酒後經警實施酒精測試，駕車前去宵夜店外停車前
    並未飲酒，並無酒後駕車之行為云云。經查：
（一）上開案外人丙○○所經營之宵夜店係販賣粥品、滷肉飯及
      小菜等食品，並未販售酒類之事實，業據證人即宵夜小吃
      店老闆丙○○與證人即本案原舉發官警甲○○分別結證在
      卷，且異議人所不爭，異議人辯稱伊係於上開宵夜小吃店
      飲酒乙節，尚難憑採。
（二）異議人固另辯稱伊所飲用之酒類係宵夜小吃店老闆丙○○
      所招待之高梁酒云云，而證人即上開宵夜小吃店老闆丙○
      ○固亦陳稱當夜確有招待異議人一杯高梁酒云云，惟經本
      院隔離訊問異議人及證人丙○○關於當夜飲酒之種類、數
      量、容器及當時場景等細節，異議人與證人丙○○之供述
      與陳證情節即有出入，難認異議人所辯及證人丙○○關於
      此部分之證詞為可採；參以異議人經警舉發當時並未就酒
      後駕車之事實聲明不服，甚且主動接受罰鍰及吊扣駕照之
      處罰，倘若異議人確無酒後駕車之行為，異議人於原舉發
      機關舉發當時，當無不異議之理，更無自動接受罰鍰及吊
      扣駕照之理，由此，益徵異議人當時確有酒後駕車之事實
      無誤。
（三）異議人確有酒後駕車之行為，並據證人及原舉發機關承辦
      官警甲○○到庭結證明確，堪認異議人確有酒後酒精濃度
      超過規定標準而仍駕車之違規行為無誤。
五、綜上所述，異議人確有前揭違規行為，從而原處分機關依道
    路交通管理處罰條例第三十五條第一項第一款，違反道路交
    通管理事件統一裁罰基準及處理細則，及違反道路交通管理
    事件統一裁罰基準表等規定，裁處異議人罰鍰一萬九千五百
    元及吊扣駕駛執照一年，核無違誤，本件異議為無理由，應
    予駁回。至異議人聲明異議狀所述罰鍰二萬零四百元及保管
    費一千二百元乙節，於逾一萬九仟五百元部分，核係當場移
    置保管該汽車所支出之費用，與本件異議人經裁罰之違規行
    為無涉，附此敘明。
據上論斷，應依道路交通案件處理辦法第十九條，裁定如主文。
中    華    民    國    97    年    4     月    17    日
                    交通法庭  法  官  許兆慶
以上正本證明與原本無異。
如不服本裁定，應於送達後五日內，向本院提出抗告狀。（應附
繕本）
中    華    民    國    97    年    4     月    17    日
                              書記官  林金福


司法院資訊處製作；財團法人民間司法改革基金會備份。
